Images des répertoires du notaire Pierre Louveau pour l'étude XXXVIII
Archives nationales de France
Images des répertoires du notaire Pierre Louveau pour l'étude XXXVIII
2 germinal an X - 6 janvier 1827 (23 mars 1802 - 6 janvier 1827)
MC/RE/XXXVIII/13 - MC/RE/XXXVIII/16
Etude XXXVIII; Louveau, Pierre
4 registres
Archives nationales de France
Minutes et répertoires: la loi 2008-696 du 15 juillet 2008 relative aux archives a fixé à 75 ans à compter de la date de l'acte, ou à 25 ans à compter de la date du décès de l'intéressé si ce délai est plus bref, le délai de communication des minutes et répertoires des notaires; ce délai est porté à 100 ans à compter de la date de l'acte si le document se rapporte à un mineur (code du Patrimoine, articles L213-2, 4e d et 5e).
Autres documents de l'étude (dossiers de clients, comptabilité...): s'agissant d'archives privées, ces documents sont communicables selon les modalités fixées par le déposant ou le donateur.
Certains documents ne sont pas accessibles sous leur forme originale en raison de leur mauvais état de conservation.
Registres entrés aux Archives nationales en 1969.
Images des répertoires de l’étude XXXVIII
Archives de l'étude XXXVIII
répertoire d'officier public ministériel
- Répertoire chronologique pour la période du 2 germinal an X au 20 avril 1812 (23 mars 1802 - 20 avril 1812), 2 germinal an X - 20 avril 1812 (23 mars 1802 - 20 avril 1812); MC/RE/XXXVIII/13; Un registre de 439 feuillets de papier manuscrits, hauteur 35.5 x largeur 25 cm. Le registre est en mauvais état. La reliure est endommagée. Les feuillets 24, 84, 102, 126, 108, 148 sont déchirés. Le feuillet 203 v° est taché d'encre. Un encart volant, entre les feuillets 388 et 389, folioté 389 bis. Le répertoire a été partiellement folioté par le notaire.
  Du feuillet 1 r° au feuillet 148 v°, le répertoire contient les informations suivantes sur sept colonnes, dans un cadre préimprimé: 1. le numéro d'ordre des actes; 2. la date du jour; 3. la dénomination de l'acte; 4. la nature de l'acte (brevet ou minute); 5. les noms, prénoms et domiciles des parties ainsi que les indications sur la situation et les prix des biens; 6. la date d'enregistrement de l'acte; 7. les droits d'enregistrement.
  A partir du feuillet 149 r° jusqu'au feuillet 246 v°, les informations sont disposées sur six colonnes, toujours dans un cadre préimprimé: 1. la date du jour; 2. la nature de l'acte passé en minute; 3. nature de l'acte passé en brevet; 4. les noms et prénoms des parties; 5. la date d'enregistrement de l'acte; 6. les droits d'enregistrement. Le numéro d'ordre des actes est parfois ajouté. A partir du feuillet 247 r° et jusqu'à la fin du répertoire, une colonne supplémentaire contient le numéro d'ordre des actes.
  Attention: seuls les actes passés en minute sont conservés; les actes mentionnés dans le répertoire comme passés en simple brevet (colonne 3) ne sont pas conservés par les notaires et ne sont donc pas versés au Minutier (ils sont remis aux clients).
  répertoire
  - Liste chronologique des actes pour la période du 2 germinal au 5e jour complémentaire an X (23 mars - 22 septembre 1802), 2 germinal - 5e jour complémentaire an X (23 mars - 22 septembre 1802); 1 r°-33 r°; 33 feuillets
  - Liste chronologique des actes pour la période du 1er vendémiaire au 4e jour complémentaire an XI (23 septembre 1802 - 21 septembre 1803), 1er vendémiaire - 4e jour complémentaire an XI (23 septembre 1802 - 21 septembre 1803); 33 r°-93 v°; 61 feuillets
    - du 1er vendémiaire au 30 ventôse an XI (du 23 septembre 1802 au 21 mars 1803), 1er vendémiaire - 30 ventôse an XI (du 23 septembre 1802 - 21 mars 1803); 33 r°-64 r°; 32 feuillets
    - du 1er germinal au 4e jour complémentaire an XI (du 22 mars 1803 au 21 septembre 1803), 1er germinal - 4e jour complémentaire an XI (du 22 mars 1803 - 21 septembre 1803); 64 r°-93 v°; 30 feuillets
  - Liste chronologique des actes pour la période du 2 vendémiaire au 5e jour complémentaire an XII (25 septembre 1803 - 22 septembre 1804), 2 vendémiaire - 5e jour complémentaire an XII (25 septembre 1803 - 22 septembre 1804); 94 r°-133 r°; 40 feuillets
  - Liste chronologique des actes pour la période du 2 vendémiaire au 5e jour complémentaire an XIII (24 septembre 1804 - 22 septembre 1805), 2 vendémiaire - 5e jour complémentaire an XIII (24 septembre 1804 - 22 septembre 1805); 133 r°-166 r°; 34 feuillets
  - Liste chronologique des actes pour la période du 1er vendémiaire au 11 nivôse an XIV (23 septembre 1805 - 1er janvier 1806), 1er vendémiaire - 11 nivôse an XIV (23 septembre 1805 - 1er janvier 1806); 166 r°-171 v°; 6 feuillets
  - Liste chronologique des actes pour la période du 3 janvier au 31 décembre 1806, 3 janvier - 31 décembre 1806; 172 r°-196 v°; 25 feuillets
  - Liste chronologique des actes pour la période du 2 janvier au 31 décembre 1807, 2 janvier - 31 décembre 1807; 197 r°-238 v°; 42 feuillets
  - Liste chronologique des actes pour la période du 2 janvier au 31 décembre 1808, 2 janvier - 31 décembre 1808; 238 v°-285 v°; 48 feuillets
    - du 2 janvier au 30 juin 1808, 2 janvier - 30 juin 1808; 238 v°-262 v°; 25 feuillets
    - du 1er juillet au 31 décembre 1808, 1er juillet - 31 décembre 1808; 262 v°-285 v°; 24 feuillets
  - Liste chronologique des actes pour la période du 3 janvier au 31 décembre 1809, 3 janvier - 31 décembre 1809; 285 v°-333 v°; 49 feuillets
    - du 3 janvier au 30 juin 1809, 3 janvier - 30 juin 1809; 285 v°-309 v°; 25 feuillets
    - du 1er juillet au 31 décembre 1809, 1er juillet - 31 décembre 1809; 309 v°-333 v°; 25 feuillets
  - Liste chronologique des actes pour la période du 2 janvier au 31 décembre 1810, 2 janvier - 31 décembre 1810; 333 v°-377 v°; 45 feuillets
    - du 2 janvier au 30 juin 1810, 2 janvier - 30 juin 1810; 333 v°-354 v°; 22 feuillets
    - du 1er juillet au 31 décembre 1810, 1er juillet - 31 décembre 1810; 354 v°-377 v°; 24 feuillets
  - Liste chronologique des actes pour la période du 2 janvier au 31 décembre 1811, 2 janvier - 31 décembre 1811; 377 v°-424 v°; 48 feuillets
    - du 2 janvier au 30 juin 1811, 2 janvier - 30 juin 1811; 377 v°-401 r°; 25 feuillets
      L'encart volant folioté 389 bis répertorie quatre actes passés les 11 et 12 avril 1811 par Jean Augustin Trianon, notaire substituant.
    - du 2 juillet au 31 décembre 1811, 2 juillet - 31 décembre 1811; 401 r°- 424 v°; 24 feuillets
  - Liste chronologique des actes pour la période du 2 janvier au 20 avril 1812, 2 janvier - 20 avril 1812; 424 v°-439 v°; 16 feuillets
- Répertoire chronologique pour la période du 20 avril 1812 au 27 novembre 1818, 20 avril 1812 - 27 novembre 1818; MC/RE/XXXVIII/14; Un registre de 336 feuillets de papier manuscrits, hauteur 35 x largeur 25 cm. Le registre est dans un état moyen. La reliure est faible. Les feuillets 88, 147, 154, 156, 163, 206 sont déchirés. Les feuillets 274 v° et 275 r° sont blancs. Quelques feuillets sont tachés. Le répertoire a été folioté par le notaire.
  Le répertoire contient les informations suivantes sur sept colonnes, dans un cadre préimprimé: 1. le numéro d'ordre des actes; 2. la date du jour; 3. la nature de l'acte passé en brevet; 4. la nature de l'acte passé en minute; 5. les noms, prénoms et domiciles des parties ainsi que les indications sur la situation et les prix des biens; 6. la date d'enregistrement de l'acte; 7. les droits d'enregistrement.
  - Liste chronologique des actes pour la période du 20 avril au 31 décembre 1812, 20 avril - 31 décembre 1812; 1 r°-40 v°; 40 feuillets
  - Liste chronologique des actes pour la période du 2 janvier au 31 décembre 1813, 2 janvier - 31 décembre 1813; 40 v°-123 r°; 84 feuillets
    - du 2 janvier au 30 juin 1813, 2 janvier - 30 juin 1813; 40 v°-84 r°; 45 feuillets
    - du 1er juillet au 31 décembre 1813, 1er juillet - 31 décembre 1813; 84 r°-123 r°; 40 feuillets
  - Liste chronologique des actes pour la période du 2 janvier au 31 décembre 1814, 2 janvier - 31 décembre 1814; 123 v°-172 r°; 50 feuillets
    - du 2 janvier au 30 juin 1814, 2 janvier - 30 juin 1814; 123 v°-146 v°; 24 feuillets
    - du 1er juillet au 31 décembre 1814, 1er juillet - 31 décembre 1814; 146 v°-172 r°; 27 feuillets
  - Liste chronologique des actes pour la période du 2 janvier au 30 décembre 1815, 2 janvier - 30 décembre 1815; 172 r°-207 v°; 36 feuillets
  - Liste chronologique des actes pour la période du 3 janvier au 31 décembre 1816, 3 janvier - 31 décembre 1816; 207 v°-254 r°; 48 feuillets
    - du 3 janvier au 30 juin 1816, 3 janvier - 30 juin 1816; 207 v°-232 v°; 26 feuillets
    - du 1er juillet au 31 décembre 1816, 1er juillet - 31 décembre 1816; 232 v°-254 r°; 23 feuillets
  - Liste chronologique des actes pour la période du 2 janvier au 31 décembre 1817, 2 janvier - 31 décembre 1817; 254 r°-300 r°; 47 feuillets
    - du 2 janvier au 30 juin 1817, 2 janvier - 30 juin 1817; 254 r°-277 v°; 24 feuillets
    - du 1er juillet au 31 décembre 1817, 1er juillet - 31 décembre 1817; 277 v°-300 r°; 24 feuillets
  - Liste chronologique des actes pour la période du 2 janvier au 27 novembre 1818, 2 janvier - 27 novembre 1818; 300 r°-336 v°; 37 feuillets
- Répertoire chronologique pour la période du 28 novembre 1818 au 5 juillet 1826, 28 novembre 1818 - 5 juillet 1826; MC/RE/XXXVIII/15; Un registre de 323 feuillets de papier manuscrits, hauteur 35.5 x largeur 24.5 cm. Le registre est dans un état moyen. La reliure est faible. Les feuillets 118, 119, 213 et 304 sont déchirés. Le feuillet 274 est à l'envers. Deux pages blanches entre les feuillets 9 et 10. Le répertoire a été folioté par le notaire.
  - Liste chronologique des actes pour la période du 28 novembre au 31 décembre 1818, 28 novembre - 31 décembre 1818; 1 r°-4 r°; 4 feuillets
  - Liste chronologique des actes pour la période du 3 janvier au 31 décembre 1819, 3 janvier - 31 décembre 1819; 4 r°-36 v°; 33 feuillets
  - Liste chronologique des actes pour la période du 3 janvier au 30 décembre 1820, 3 janvier - 30 décembre 1820; 36 v°-70 r°; 35 feuillets
  - Liste chronologique des actes pour la période du 2 janvier au 31 décembre 1821, 2 janvier - 31 décembre 1821; 70 r°-109 v°; 40 feuillets
  - Liste chronologique des actes pour la période du 2 janvier au 31 décembre 1822, 2 janvier - 31 décembre 1822; 109 v°-148 r°; 40 feuillets
  - Liste chronologique des actes pour la période du 2 janvier au 31 décembre 1823, 2 janvier - 31 décembre 1823; 148 v°-198 v°; 51 feuillets
    - du 2 janvier au 30 juin 1823, 2 janvier - 30 juin 1823; 148 v°-172 r°; 25 feuillets
    - du 1er juillet au 31 décembre 1823, 1er juillet - 31 décembre 1823; 172 r°-198 v°; 27 feuillets
  - Liste chronologique des actes pour la période du 2 janvier au 31 décembre 1824, 2 janvier - 31 décembre 1824; 198 v°-251 r°; 54 feuillets
    - du 2 janvier au 30 juin 1824, 2 janvier - 30 juin 1824; 198 v°-224 r°; 27 feuillets
    - du 2 juillet au 31 décembre 1824, 2 juillet - 31 décembre 1824; 225 r°-251 r°; 27 feuillets
  - Liste chronologique des actes pour la période du 3 janvier au 31 décembre 1825, 3 janvier - 31 décembre 1825; 251 r°-301 r°; 51 feuillets
    - du 3 janvier au 30 juin 1825, 3 janvier - 30 juin 1825; 251 r°-273 r°; 23 feuillets
    - du 1er juillet au 31 décembre 1825, 1er juillet - 31 décembre 1825; 273 v°-301 r°; 29 feuillets
  - Liste chronologique des actes pour la période du 2 janvier au 5 juillet 1826, 2 janvier - 5 juillet 1826; 301 r°-323 v°; 23 feuillets
- Répertoire chronologique pour la période du 6 juillet 1826 au 6 janvier 1827, 6 juillet 1826 - 6 janvier 1827; MC/RE/XXXVIII/16; Le répertoire comporte 24 feuillets et fait partie d' un registre de 462 feuillets de papier manuscrits, hauteur 35.5 x largeur 24.5 cm. Le registre est en mauvais état. La reliure est endommagée. Le premier feuillet est presque détaché. Quelques feuillets sont légèrement tachés d'encre. Le répertoire a été folioté par le notaire.
  Le registre contient aussi le répertoire du notaire Eugène Pierre Louveau pour la période du 7 janvier 1827 au 8 avril 1840.
  - Liste chronologique des actes pour la période du 6 juillet au 30 décembre 1826, 6 juillet - 30 décembre 1826; 1 r°-23 v°; 23 feuillets
  - Liste chronologique des actes pour la période du 2 au 6 janvier 1827, 2 janvier - 6 janvier 1827; 23 v°-24 v°; 2 feuillets